Inventaris van het archief van Johan de Witt, raadpensionaris van Holland, 1653-1672
Nationaal Archief, Den Haag
- Ingekomen correspondentie, gericht aan de Staten van Holland, C
  - Missiven van verschillende plaatsen, C.9
    - Plaatselijke colleges en functionarissen binnen Holland, C.9.4
      - Missiven van regeringscolleges en functionarissen van overige steden aan de Staten van Holland, 1653-1671; 726-756
        - Heusden, 732-733
          - Burgemeesteren en regeerders, 1653-1669, 732; 9 st
          - Burgemeesteren en schepenen, 1668., 733; 1 stuk
        - Muiden, 734
          - Burgemeesteren en regeerders, 1653-1663, 734; 3 stk
        - Naarden, 735-736
          - Schout, burgemeesteren en regeerders, 1663, 735; 1 stuk
          - Lakenman, Frederick -, officier, 1663, 736; 1 stuk
        - Nieuwpoort, 737-738
          - Burgemeesteren en regeerders, 1653-1671, 737; 5 stukken
          - Kienlin, Justinus Matthias -, officier, 1671, 738; 2 stukken
        - Oudewater, 739-743
          - Burgemeesteren en regeerders, 1653, 739; 1 stuk
          - Baljuw, burgemeesteren en vroedschappen, 1655-1660, 740; 3 stukken
          - Burgemeesteren en vroedschappen, 1654, 741; 1 stuk
          - Officier, burgemeesteren en gerechten, 1663, 742; 1 stuk
          - Officier, burgemeesteren en vroedschappen, 1653-1665, 743; 3 stukken
        - Vlaardingen, 744
          - Burgemeesteren en regeerders, 1663, 744; 1 stuk
        - Weesp, 745-747
          - Burgemeesteren en regeerders, 1653, 745; 1 stuk
          - Burgemeesteren en vroedschappen, 1668, 746; 1 stuk
          - Officier en burgemeesteren, 1663, 747; 1 stuk
        - Woerden, 748-750
          - Burgemeesteren en regeerders, 1653, 748; 1 stuk
          - Burgemeesteren en vroedschappen, 1653-1671, 749; 7 stukken
          - Wijngaerden, Daniël van -, baljuw, 1663, 750; 1 stuk
        - Woudrichem, 751
          - Baljuw, schout, burgemeesteren en schepenen, 1656, 751; 1 stuk
        - Zevenbergen, 752-756
          - Burgemeesteren en regeerders, 1653, 752; 1 stuk
          - Drossaard, burgemeesteren en, schepenen, 1663-1666, 753; 2 stukken
          - Drossaard, burgemeesteren, schepenen en regeerders, 1657, 754; 1 stuk
          - Tholincx, Diederick -, drossaard, 1654, 755; 2 stukken
          - Drossaard, 1653 1 stuk, 756
            Betreft de pastoor.
      - Missiven van regeringscolleges en functionarissen van overige steden aan de raadpensionaris, 1654-1666, 757-759
        - Heusden, burgemeesteren en regeerders van -, 16xx, 757; 2 stukken
        - Oudewater, burgemeesters en regeerders van -, 1663-1666, 758; 2 stukken
        - Zevenbergen, Diederick Tholincx, drossaard van -, 1654-1658, 759; 3 st.
      - Missiven van regeringscolleges en functionarissen van baljuwschappen, drostambten, ambachten en vrije heerlijkheden aan de Staten van Holland, 760-781
        - Assendelft, gecommitteerden van -, Westzanen, Oostzanen, Oosthuizen, Jisp, Graft, Schermerhorn en Rijp, 1669., 760; 1 stuk
        - Blois (in Kennemerland), 761-762
          - Mierop, Joachim van -, baljuw van het land van Blois, en Jan Oly van Velsen, officier van Beverwijk, 1663., 761; 1 stuk
          - Blomvliet, Hugo -, baljuw, 1653-1667, 762; 11 stukken
        - Blois, C. van Nechs, baljuw van Schoonhoven en het land van -, 1671, 763; 1 stuk
        - Bommenede, baljuw en schepenen van -, 1658-1663, 764; 2 stukken
        - Gooiland, schout en baljuw van - en burgemeesteren en schepenen van Naarden, 1667, 765; 1 stuk
        - 's-Gravenhage, 766-771
          - Burgemeester en regeerders, 1653, 766; 1 stuk
          - Baljuw, burgemeesteren en schepenen, 1657, 767; 1 stuk
          - Burgemeesteren, schepenen en regeerders, 1667, 768; 1 stuk
          - Schout, burgemeesteren en regeerders, 1653-1666, 769; 1 omslag
          - Schout, burgemeesteren, schepenen en regeerders, 1665-1671, 770; 4 stukken
          - Veer, Quintijn de -, baljuw, 1653, 771; 1 stuk
        - Kennemerland, 772-773
          - Alter zu Jaersvelt, L. van -, baljuw, 1655-1660, 772; 3 stukken
          - Baljuw en leenmannen, 1653-1669, 773; 6 stukken
        - Nieuwburg, Willem Cooren, baljuw van de -, 1655-1666, 774; 3 stukken
        - Putten, (ruwaard,) baljuw en leenmannen van de landen van -, 1662-1670., 775; 3 stukken
        - Schagen, officier en burgemeesteren van -, 1663, 776; 3 stukken
        - Spijkenisse, schout en gerecht van -, 1668, 777; 1 stuk
        - Land van Voorne, 778-779
          - Leeuwen, Pieter van -, baljuw, 1653-1654, 778; 2 stukken
          - Voorne, baljuw en leenmannen, 1655-1666., 779; 9 stukken
        - Zuid-Holland, 780-781
          - Pompe van Meerdervoort, Matthias -, baljuw, 1659-1664, 780; 4 stukken
          - Baljuw en mannen van het hof en de hoge vierschaar van -, 1665, 781; 1 stuk
      - Missiven van Quintijn de Veer, baljuw van 's-Gravenhage, aan de raadpensionaris, 1655-1669; 782; 23 stukken
      - Missiven van de waterschappen aan de Staten van Holland, 1653-1671; 783-793
        - Delfland, 783-785
          - Dijkgraaf en hoogheemraden, 1661-1669, 783; 4 stukken
          - Hoogheemraden, 1654-1669, 784; 8 stukken
          - Hoofdingelanden, 1653-1670, 785; 9 stukken
        - Heusden, dijkgraaf en hoogheemraden van het land en de ring van -, 1667, 786; 1 stuk
        - Hondsbos, dijkgraaf en heemraden van -, 1654-1657, 787
        - Kennemerland en West-Friesland, Uitwatererende Sluizen van -, 788-789
          - Dijkgraaf en heemraden, 1657-1669, 788; 7 stukken
          - Heemraden, 1654-1664, 789; 5 stukken
        - Rijnland, 790-791
          - Dijkgraaf en hoogheemraden, 1654-1662, 790; 5 stukken
          - Hoogheemraden, 1657-1670, 791; 5 stukken
        - Schieland, 792-793
          - Dijkgraaf en hoogheemraden, 1653-1655, 792; 2 stukken
          - Hoogheemraden, 1654-1671, 793; 11 stukken
      - Missiven van bestuurders van de universiteit te Leiden aan de Staten van Holland, 1653-1671; 794-798
        - Curatoren van de universiteit en burgemeesteren van de stad Leiden, 1653-1668, 794; 9 st.
        - Protector en senaat, 1655, 795; 1 stuk
        - Rector en senaat, 1659-1671, 796; 5 stukken
        - Rector en rechters, 1659, 797; 1 stuk
        - Theologische faculteit, 1656 en 1667, 798; 2 stukken
      - Missiven van kerkelijke colleges aan de Staten van Holland, 1653-1664; 799-802
        - Zevenbergen, gereformeerde gemeente te -, 1653, 799; 1 stuk
        - Zuid-Holland, classis van -, 1661, 800; 1 stuk
        - Zuid-Holland, synode van -, 1656-1664, 801; 6 stukken
          Hierbij de credentialen voor de gedeputeerden van de particuliere synpde van Zuid-Holland, 1664 juli 10
        - Waalse kerken, synode van de -, 1669, 802; 2 stukken
      - Missiven van predikanten aan de Staten van Holland, 1655-1663, 803-804
        - Cralingius, Johannes -, predikant te Koog, 1655, 803; 1 stuk
        - Duraeus, Johannes -, Schots predikant, 1663, 804; 1 stuk
    - Overige afzenders binnen de Republiek, C.9.5
      - Missiven van leden van Huizen Oranje en Nassau, 1653-1671; 805-808
        - Nassau-Beverweerd, Lodewijk van -, 1660, 805; 1 stuk
        - Nassau-Dietz, Willem Frederik van -, 1655-1658, 806; 2 stukken
        - Oranje, Albertina Agnes, prinses van -, weduwe van Willem Frederik van Nassau-Dietz, 1664, 807; 3 stukken
        - Oranje, Amalia, prinses van -, 1655-1660, 808; 5 stukken
      - Missiven van de Statencolleges van andere provincies aan de Staten van Holland; met bijlage, 1653 - 1671; 809-822; 5 omslagen en 1 pak
        - Staten van Stad en Lande, 1654-1669, 809
        - Staten van Friesland, 1655-1671, 810
        - Staten van Overijssel, 1654-1671, 811
        - Staten van Gelderland, 1653-1670, 812
        - Staten van Utrecht, 1653-1671, 813-816
          - 1653, 1655, 813
          - 1657-1661, 814
          - 1664-1666, 815
          - 1669-1671, 816
        - Staten van Zeeland, 1653-1671, 817-822
          - 1653-1656, 817
          - 1660-1664, 818
          - 1666-1667, 819
          - 1669-1671, 820
          - Instructie voor de ordinaris-gedeputeerden vanwege de provincie Zeeland ter Staten-Generaal, rakende het formulier van de publieke gebeden, vastgesteld door de Staten van Holland, 1663, 821
          - Kopie-missiven van de Staten van Zeeland aan de Staten-Generaal, 822
      - Missiven van bestuurscolleges van steden uit andere gewesten aan de Staten van Holland, 1653 - 1670; 823-833
        - Deventer, burgemeesteren en regeerders van -, 1656-1657, 823; 3 stukken
        - Doesburg, burgemeesteren, schepenen en raad van -, 1656, 824; 1 stuk
        - Groningen, burgemeesteren en raad van -, 1663-1670, 825; 2 stukken
        - Hasselt, burgemeesteren, schepenen en raad van -, 1657, 826; 1 stuk
        - 's-Hertogenbosch, schepenen van -, 1657-1661, 827; 2 stukken
        - Kampen, burgemeesteren, schepenen en raad van -, 1657, 828; 1 stuk
        - Maastricht, hoogschouten, burgemeesteren, schepenen en raden van -, 1663, 829; 1 stuk
        - Niervaart, (baljuw,) burgemeesteren en regeerders van -, 1653, 830; 2 stukken
        - Nijmegen, burgemeesteren, schepenen en raad van -, 1654, 831; 2 stukken
        - Sluis, Waterrecht en Nieuwmuiden, baljuw, burgemeesteren en schepenen van -, 1662, 832; 1 stuk
        - Utrecht, burgemeesteren en vroedschap van -, 1670, 833; 2 stukken
      - Missive van de synode van Gelderland en Peelland aan de raadpensionaris, 834
    - Nederlandse diplomaten in het buitenland, C.9.6
      Voor de diplomatieke correspondentie had Hingman in zijn inventaris een afzonderlijke rubriek gereserveerd. De hier beschreven stukken, afkomstig uit Hingmans rubriek "Missiven van verschillende plaatsen", had hij blijkbaar over het hoofd gezien.
      - Denemarken, C.9.6.1
        - Missiven van Jacob le Maire, resident in Denemarken, aan de raadpensionaris, 1658-1664; 835; 17 stukken
        - Missiven van Nederlandse diplomaten op bijzondere missies in Denemarken aan de raadpensionaris, 1658-1668; 836-838
          - Beuningen, Coenraad van -, 1656-1658, 836; 7 stukken
          - Borchloon, T. -, 1659, 837; 1 stuk
          - Reede van Amerongen, Godard Adriaen van -, 1665-1668, 838; 12stukken
      - Duitsland, C.9.6.2
        - Missiven van Abraham van Beveren, extraordinaris gedeputeerde vanwege haar Ho:Mo: als bemiddelaar in het conflict tussen de stad en de bisschop van Münster, aan de Staten van Holland, 1657; 839; 3 stukken
        - Missiven van Nederlandse diplomaten in Duitsland aan de raadpensionaris, 1654-1672; 840-850
          - Duitse Rijk: ..., 1664-1670, 840; 5 stukken
          - Aken: François van Wachtendonck, agent, 1664-1669, 841; 3 stukken
          - Brandenburg: Johan Isbrants, extra-ordinaris ambassadeur, 1659, 842; 1 stuk
          - Brandenburg: Godard Adriaen van Reede van Amerongen, extraordinaris gedeputeerde, 1672, 843; 3 stukken
          - Frankfurt: ..., 1670-1672, 844; 4 stukken
          - Hamburg en Lübeck: MatthiasRömer, resident, 1655-1668, 845; 7 stukken
          - Keur-Keulen: Gerard Hamel Bruynincx, agent, 1660-1663, 846; 2 stukken
          - Keur-Keulen: Lucas van Hoff, 1654, 847; 1 stuk
          - Münster: Abraham van Beveren, extraordinaris gedeputeerde, 1657, 848; 3 stukken
          - Münster: Jean Bertram de Mortaigne, commissaris extraordinaris, 1670, 849; 11 stukken
          - Oost-Friesland: ... ..., 850; 3 stukken
      - Engeland, C.9.6.3
        - Missiven van Nederlandse diplomaten op bijzondere missies in Engeland aan de de Staten van Holland, 1654 en 1665; 851-852
          - Almonde, Adriaen van -, en L. van Houwen, commissarissen van de West-Indische Compagnie in Engeland, 1654, 851; 7 stukken
          - Goch, mr. Michiel van -, ordinaris ambassadeur, 1665, 852; 2 stukken
        - Missiven van Nederlandse diplomaten in Engeland aan de raadpensionaris, 1653-1669; 853-859
          - Nieupoort, mr. Willem -, ordinaris ambassadeur, 1653-1656, 853; 3 stukken
          - Borchoven, N.N. -, 1654, 854; 1 stuk
          - Nassau-Beverweerd, Lodewijk van -, extraordinaris ambassadeur, 1660-1661, 855; 3 stukken
          - Ripperda, Johan - to Farmsum, extraordinaris ambassadeur, 1660, 856; 2 stukken
          - Cunaeus, mr. Pieter -, secretaris van de ambassade, 1662-1668, 857; 3 stukken
          - Goch, mr. Michiel van -, ordinaris ambassadeur, 1665, 858; 2 stukken
          - Boreel, mr. Johan -, (extra)ordinaris ambassadeur, 1669., 859; 1 stuk
      - Frankrijk, C.9.6.4
        - Missiven van Nederlandse diplomaten in Frankrijk aan de raadpensionaris, 1660-1668; 860-861
          - Boreel, mr. Willem -, ordinaris ambassadeur, 1660-1668, 860; 11 stukken
          - Rumpf, Christiaen Constantijn -, secretaris van de ambassade,..., 861; 3 stukken
        - Missiven van Nederlandse consuls in Frankrijk aan de Staten van Holland, 1653-1662; 862-864
          - Calais: mr. Cornelis Glarges de Montigny, agent, 1653-1662, 862; 6 stukken
          - Le Havre: Hendrick van Deutecom, consul, 1656, 863; 3 stukken
          - La Rochelle: Henrick Denijs, consul, ..., 864; 2 stukken
        - Missiven van Nederlandse consuls in Frankrijk aan de raadpensionaris, 1653-1662; 865-867
          - Calais: mr. Cornelis Glarges de Montigny, agent, 1660-1669, 865; 4 stukken
          - Le Havre: Hendrick van Deutecom, consul, 1654-1656, 866; 4 stukken
          - La Rochelle: David Centsen, consul, 1668-1670, 867; 3 stukken
      - Moscovië, C.9.6.5
        - Missiven van Nederlandse diplomaten in Moscovie aan de Staten van Holland, 1664-1665; 868; 23 stukken
          Betreft J. Boreel.
      - Polen, C.9.6.6
        - Missive van Pieter Pels, correspondent te Danzig, aan de Staten van Holland, 1659; 869; 1 stuk
        - Missive van Philips Pels, commissaris te Danzig, aan de raadpensionaris, 1668; 870; 1 stuk
        - Kopie-missive van Pieter Pels, correspondent te Danzig, aan de Staten-Generaal, 1657; 871; 1 stuk
      - Portugal, C.9.6.7
        - Missiven van mr. Caspar Barlaeus, resident in Portugal, aan de Staten van Holland, 1664-1671; 872-879; 7 omslagen
          - 1664, 872
          - 1665, 873
          - 1666, 874
          - 1667, 875
          - 1668, 876
          - 1669, 877
          - 1670, 878
          - 1671, 879
        - Missiven van Wouter van der Hoeven, consul te Lissabon, aan de Staten van Holland, 1656 en 1661-1665; 880; 16 stukken
        - Missiven van mr. Caspar Barlaeus, resident in Portugal, aan de raadpensionaris, 1664-1671; 881-887; 7 omslagen
          - 1664, 881
          - 1666, 882
          - 1167, 883
          - 1668, 884
          - 1669, 885
          - 1670, 886
          - 1671, 887
      - Spaanse Nederlanden, C.9.6.8
        - Missiven van Nederlandse diplomaten in de Spaanse Nederlanden aan de Staten van Holland, 1662-1670; 888-890
          - Sasburgh, mr. Thomas van -, resident 1662, 888; 1 stuk
          - Burgersdijck, mr. Pieter - en mr. Jacob van der Tocht, extraordinaris gedeputeerden, 1668, 889; 1 stuk
          - Tocht, J. van der -, extraordinaris gedeputeerde, 1670, 890; 12 stukken
        - Missiven van Nederlandse diplomaten in de Spaanse Nederlanden aan de raadpensionaris, 1656-1672; 891-893
          - Sasburgh, Thomas van -, resident, 1656-1672, 891; 59 stukken
          - Burgersdijck, mr. Pieter - en Jacob van der Tocht, extraordinaris gedeputeerden, 1668, 4 stukken, 892
          - Beuningen, Coenraed van -, en Cornelis van Vrijberghe, extraordinaris gedeputeerden, 1672, 893; 31 stukken
        - Kopie-missiven van mr. Pieter Burgersdijck en Jacob van der Tocht aan de Staten-Generaal, 1668; 894; 4 stukken
      - Spanje, C.9.6.9
        - Missiven van Hendrick van Reede van Renswoude, ambassadeur in Spanje, aan de Staten van Holland, 1658-1668; 895-900; 6 omslagen
          - 1658, 895
          - 1659, 896
          - 1660, 897
          - 1662, 898
          - 1663, 899
          - 1667-1668, 900; 2 stukken in 1 omslag
        - Missiven van Hendrick van Reede van Renswoude, ambassadeur in Spanje, aan de raadpensionaris, 1658 en 1664; 901; 2 stukken
        - Missiven van Nederlandse consuls in Spanje aan de Staten van Holland, 1656-1669; 902-903
          - Malaga: Jacomo Drielenburgh, consul, 1656-1663, 902; 5 stukken
          - Sevilla: Henrick van Deutecom, consul, 1669, 903; 1 stuk
        - Missiven van Nederlandse consuls in Spanje aan de raadpensionaris, 1670 en z.d.; 904-905
          - Malaga: Dirck Snoucq, consul, z.d., 904; 1 stuk
          - Sevilla: Henrick van Deutecom, consul, 1670, 905; 2 stukken
      - Turkije, C.9.6.10
        - Missiven van Justinus Colyer, resident in Turkije, aan de Staten van Holland, 1668 - 1671; 906-909
          - 1668, 906
          - 1669, 907
          - 1670, 908
          - 1671, 909
        - Missiven van Nederlandse diplomaten in Turkije aan de raadpensionaris, 910-915
          - Warnerus, Levinus -, resident, 1660-1661, 910; 2 stukken
          - Colyer, Justinus -, resident, 1668 - 1672, 911-915; 5 omslagen
            - 1668, 911
            - 1669, 912
            - 1670, 913
            - 1671, 914
            - 1672, 915
        - Missiven van Nederlandse consuls in Turkije (Ottomaanse Rijk) aan de Staten van Holland, 1659-1671; 916-919
          - Caïro: Jan Jansz. Theyls, 1663, 916; 1 stuk
          - Smirna: Michel du Mortier, consul, 1659, 917; 1 stuk
          - Smirna: Jacob van Dam, consul, 1671, 918; 5 stukken
          - Tunis: R. Rouck, consul, 1667, 919; 1 stuk
        - Missiven van Nederlandse consuls in Turkije (Ottomaanse Rijk) aan de raadpensionaris, 1659-1671; 920-924
          - Aleppo: Egidio Mesteecker, consul, 1664, 920; 1 st
          - Algiers: Johan Bertram de Mortaigne, consul-generaal, 921-922
            - 1664, 921; 15 stukken
            - Kopie van een memorie, door commissaris Johan Bertram de Mortaigne overgeleverd aan de douwane van Algiers, 166? [1663 of 1664], 922
          - Smirna: Michel du Mortier, consul, 1659, 923; 1 stuk
          - Smirna: Jacob van Dam, consul, 1665 - 1671, 924; 5 stukken
      - Zweden, C.9.6.11
        - Missiven van Nicolaes Heyns, resident in Zweden, aan de Staten van Holland, 1661; 925; 2 stukken
        - Missiven van Nederlandse diplomaten in Zweden aan de raadpensionaris, 1653-1665; 926-928
          - Beuningen, Coenraed van -, extraordinaris gedeputeerde, 1653-1654, 926; 3 stukken
          - Dorp, Frederick van -, extraordinaris ambassadeur, 1657, 927; 1 stuk
          - Heyns, Nicolaes -, resident, 1664-1665, 928; 7 stukken
    - Overige afzenders in het buitenland, C.9.7
      - Missiven van buitenlandse vorsten aan de Staten van Holland, 1654-1671; 929-952
        - Denemarken, Frederik III, koning van -, 1658-1666, 929; 10 stukken
        - Duitsland, 930-946
          - Bentheim, Ernst Willem, graaf van -, 1669., 930; 1 stuk
          - Bohemen, Elisabeth Stuart, koningin van -, 1654 1655., 931; 3 st.
          - Brandenburg, Frederik Willem, keurvorst en markgraaf van -, 1654-1671., 932; 8 stukken
          - Hessen, Frederik, landgraaf van -, 1653-1668, 933; 3stukken
          - Hessen, Hedwig Sophia, landgravin van -, 1664, 934; 1 stuk
          - Keulen, Maximiliaan Hendrik (van Beieren), keurvorst en aartsbisschop van -, 1658-1671, 935; 3 stukken
          - Münster, Christoph Bernhard van Galen, bisschop van -, 1663, 936; 1 stuk
          - Oldenburg, Anton (Günther), graaf van -, 1654, 937; 1 stuk
          - Oost-Friesland, Juliana Sophia (Justina), gravin van -, 1660, 938; 1 stuk
          - Oostenrijk, Leopold I, aartshertog van -, 1655., 939; 1 stuk
          - Palts-Neuburg, Filips Willem, paltsgraaf en hertog van -, 1663, 940; 2 stukken
          - Palts-Zweibrücken, Frederik, paltsgraaf en hertog van -, 1655, 941; 1 stuk
          - Rijn, Karel I Lodewijk, paltsgraaf aan de -, 1654-1671, 942; 5 stukken
          - Saksen, Johan George II, keurvorst en hertog van -, 1661, 943; 1 stuk
          - Waldeck, George Frederik, graaf van -, 1664, 944; 3 stukken
          - Waldeck-Eisenberg, Hendrik Wolrad, graaf van -, 1664, 945; 1 stuk
          - keurvorsten en stenden (Rijksdag) van het Heilige Roomse Rijk, 1653-1661, 946; 2 stukken
        - Engeland, 947-948
          - Karel II, koning van Engeland, 1660-1664, 947; 14 stukken
          - Stuart, Maria -, 1660, 948; 2 stukken
        - Frankrijk, Lodewijk XIV, koning van -, 1656-58, 949; 2 stukken
        - Malta, grootmeester van de Orde van -, 1669, 950; 1 stuk
        - Polen, Johan II Casimir, koning van -, 1665, 951; 1 stuk
        - Zweden, Karel X Gustaaf, koning van -, 1656, 952; 1 stuk
      - Missiven van buitenlandse vorsten aan de raadpensionaris, 1659-1668; 953-954
        - Denemarken, Frederik III, koning van -, 1659-1666, 953; 2 stukken
        - Saksen, Johan George II, keurvorst en hertog van -, 1668, 954; 1 stuk
      - Kopieën van missiven van Lodewijk XIV, koning van Frankrijk, aan de Staten-Generaal, 1654-1660; 955; 2 stukken
      - Missiven van bestuurscolleges van steden buiten de Republiek aan de Staten van Holland, 1653-1671; 956-968
        - Duitsland / Heilige Roomse Rijk, 956-966
          - Bremen, burgemeester en raad van -, 1653-1668, 956; 7 stukken
          - Embrick, burgemeester, schepenen en raad van -, 1658, 957; 1 stuk
          - Emden, burgemeester en raden van -, 1653-1668, 958; 9 stukken
          - Emmerich, burgemeester, schepenen en raad van -, 1666 en 1669, 959; 2 stukken
          - Genève, syndici en raden van -, 1655-1666, 960; 9 stukken
          - Hamburg, burgemeesters en raad van -, 1658-1671, 961; 3 stukken
          - Hanzesteden, 1670., 962; 1 stuk
          - Keulen, burgemeesters en raad van -, 1670-1671, 963; 2 stukken
          - Münster, burgemeesters en raad van -, 1661, 964; 1 stuk
          - Rees, burgemeesters, schepenen en raad van -, 1658, 965; 1 stuk
          - Wesel, burgemeesters, schepenen en raden van -, 1655, 966; 1 stuk
        - Spaanse Nederlanden, 967
          - Antwerpen, burgemeesters, schepenen en raad van -, 1657, 967; 2 stukken
        - Zwitserland, 968
          - Zürich, burgemeesters en raad van -, 1667-1670, 968; 3 stukken
  - Stukken van verschillende plaatsen en aard, C.10
    Oude inv.nrs. 2717-2725
    - Stukken van verschillende plaatsen en aard, 1578-1668; 969-1027
      - 1578, 969
      - 1580 - 1664, 970
      - 1641 - 1665, 971
        Meest ongedateerd
      - 1653 jan - mrt, 972
      - 1653 apr - jun, 973
      - 1653 juli - sept, 974
      - 1653 okt - dec, 975
      - 1654, 976
      - 1655 jan - mrt, 977
      - 1655 apr - juni, 978
      - 1655 juli - sept, 979
      - 1655 okt - dec, 980
      - 1656 jan - mrt, 981
      - 1656 apr - juni, 982
      - 1656 juli - aug, 983
      - 1656 sept - dec, 984
      - 1657, 985
      - 1658, 986
      - 1659, 987
      - 1660, 988
      - 1661, 989
      - 1661 jan - mrt, 990
      - 1661 apr, 991
      - 1661 mei - juni, 992
      - 1661 juli, 993
      - 1661 aug, 994
      - 1661 sept, 995
      - 1661 okt - dec, 996
      - 1661, 997
        Aan de Staten-Generaal
      - 1661, 998
        Aan de Provinciale Staten van ...
      - 1661, 999
        Over de steenweg op Scheveningen.
      - 1662, eerste helft, 1000
      - 1662, tweede helft, 1001
      - 1663, eerste helft, 1002
      - 1663, tweede helft, 1003
      - 1663, zeezaken ?, 1004
      - 1664, 1005
      - 1664 jan - mrt, 1006
      - 1664 apr - juni, 1007
      - 1664 juli - sept, 1008
      - 1664 okt - dec, 1009
      - 1664 en ongedateerd, 1010
      - 1665, zeezaken, 1011
      - 1665 jan - mrt, 1012
      - 1665 apr - sept, 1013
      - 1665 okt - dec, 1014
      - 1666, 1015; deel 1
      - 1666, 1016; deel 2
      - 1666, 1017; deel 3
      - 1666, 1018; deel 4
      - 1667, zeezaken, 1019; 1 omslag
      - 1667, 1020; 1 pak
      - 1668, zeezaken, 1021
      - 1668 jan, 1022
      - 1668 febr, 1023
      - 1668 mrt, 1024